【裁判字號】    98,上訴,1149
【裁判日期】    981008
【裁判案由】    違反毒品危害防制條例
【裁判全文】
臺灣高等法院高雄分院刑事判決        98年度上訴字第1149號
上  訴  人  臺灣高雄地方法院檢察署檢察官
上  訴  人
即  被  告  甲○○
                    現於臺灣高雄看守所
選任辯護人  張永昌律師
上列上訴人因被告違反毒品危害防制條例等案件，不服臺灣高雄
地方法院98年度訴字第446 號中華民國98年7 月22日第一審判決
（起訴案號：臺灣高雄地方法院檢察署97年度偵字第35249 、35
250 、35251 號），提起上訴，本院判決如下：
     主  文
上訴駁回。
     事  實
一、甲○○明知可發射子彈具有殺傷力之改造手槍、制式子彈均
    為槍砲彈藥刀械管制條例所列管之管制物品，非經中央主管
    機關許可，不得擅自持有，竟仍未經許可，基於持有槍彈之
    犯意，於民國96年初某日，在高雄市○○路「家樂福」賣場
    之停車場，向姓名年籍不詳綽號「成仔」之男子購入具有殺
    傷力之仿BERETTA 廠92FS型半自動手槍1 支（槍枝管制編號
    ：0000000000號，含彈匣1 個）及口徑9MM 制式子彈5 顆（
    原扣案6顆，其中1顆無法擊發，不具殺傷力）而持有之。
二、甲○○明知甲基安非他命、亞甲基雙氧甲基安非他命（MDMA
    ，俗稱搖頭丸）均係毒品危害防制條例所列管之第二級毒品
    ，不得持有、販賣，竟意圖營利，分別基於販賣甲基安非他
    命、搖頭丸之犯意，以其申辦使用之門號0000000000行動電
    話作為販賣毒品之聯絡工具，於97年年初某日，在高雄縣鳳
    山市大東醫院附近，以新臺幣（下同）500 元之價格販賣搖
    頭丸1 顆與丁○○。於97年2 月間某日，在上址，以1500元
    之價格販賣甲基安非他命1 包與丁○○。於97年3 月5 日前
    某日，在高雄縣鳳山市大東醫院前之麥當勞，以8000元之價
    格販賣甲基安非他命1 包（重量1.8 公克）與丙○○。
三、甲○○成年人明知亞甲基雙氧甲基安非他命（MDMA，俗稱搖
    頭丸）、愷他命（Ketamine，俗稱K 他命）分別係毒品危害
    防制條例所列管之第二、三級毒品，均不得持有、轉讓，且
    明知乙○○（79年8 月26日生）、黃○○（80年9 月生，為
    未滿18歲之少年，姓名年籍詳卷）均係未滿20歲之未成年人
    ，竟分別基於轉讓搖頭丸及愷他命與未成年人之犯意，於97
    年12月10日至同年月24日間，在上開未成年人共同位於高雄
    市○○區○○路159 號11樓之租屋處，同時無償轉讓搖頭丸
    1 顆及愷他命1 包與乙○○施用，共2 次；於前揭時地，同
    時無償轉讓搖頭丸1 顆及愷他命1 包與黃○○施用，共2 次
    。
四、嗣於97年12月24日晚上7 時55分，為警在甲○○住處及上開
    未成年人之高雄市○○區○○路159 號11樓住處，扣得甲○○所有如附表二編號一至六所示甲基安非他命、搖頭丸、愷
    他命，如附表二編號七至九所示供販賣甲基安非他命所用之
    電子磅秤、空夾鏈袋，如附表二編號十所示供販賣毒品所用
    之仟元紙鈔140 張及前揭槍彈等物，而悉上情。
五、案經憲兵司令部高雄憲兵隊移送臺灣高雄地方法院檢察署檢
    察官偵查起訴。
     理  由
壹、證據能力部分
一、被告甲○○及其辯護人爭執證人丙○○、丁○○、乙○○、
    黃○○於高雄憲兵隊陳述之證據能力，按被告以外之人於檢
    察事務官、司法警察官或司法警察調查中所為之陳述，與審
    判中不符時，其先前之陳述具有較可信之特別情況，且為證
    明犯罪事實存否所必要者，得為證據，刑事訴訟法第159 條
    之2 定有明文。所謂「前後陳述不符」之要件，應就前後階
    段之陳述進行整體判斷，以決定其間是否具有實質性差異，
    惟無須針對全部陳述作比較，陳述之一部分有不符，亦屬之
    。而所謂「較可信之特別情況」之情形，亦應就前後陳述時
    之各種外部情況進行比較，以資決定何者外部情況具有可信
    性。若陳述係在特別可信之情況下所為，則虛偽陳述之危險
    性即不高，雖係審判外陳述，或未經被告反對詰問，仍得承
    認其有證據能力。查：
  (一)證人丙○○上開陳述乃伊向被告購買第二級毒品甲基安非他
    命之情形（高雄憲兵隊憲隊高雄字第0970001105號卷《下稱
    警卷》第40、41頁），與其原審審理時陳述：伊在警詢所言
    實在，但向被告購買上開毒品之次數、金額等細節，因時間
    久遠，不復記憶等語（原審卷第126 頁），並無不符之處，
    依前揭規定，其上開陳述自無證據能力。
  (二)證人丁○○上開陳述乃伊向被告購買第二級毒品搖頭丸、甲
    基安非他命之情形（臺灣高雄地方法院檢察署97年度偵字第
    35249 號卷《下稱偵卷》第59、60頁），與其原審審理時陳
    述：伊不曾向被告購買毒品。因被告有門路拿到毒品，伊曾
    經拿錢給被告，但後來沒有拿到毒品等語（原審卷第130 頁
    ）確有不符之處。而觀以證人丁○○所為上開陳述，乃承辦
    之司法警察官依被告之通訊監察譯文內容，查悉與被告有買
    賣毒品情事之證人手機號碼，而通知證人至高雄憲兵隊製作
    筆錄，是證人到場說明案情，應無任何心理壓力。又丁○○
    所為證述之內容對基本事實之供述始終一致，復未陳述有遭
    不法取供及毒癮發作之情，且其為上開陳述時被告未在場，
    其面對詢問時所為陳述較為坦然，相較於事後與被告同庭，
    可能對被告有所顧忌或施以同情，而較不願陳述不利被告之
    事實。再者，一般社會大眾均知販賣毒品係屬重大犯罪，而
    丁○○與被告間亦無仇恨，亦無即設詞誣陷毒品係向被告購
    買之理，是考量丁○○上開筆錄製作之原因、過程及其功能
    等加以觀察其信用性，本院認其上開陳述具有較為可信之特
    別情況，且為證明被告販賣第二級毒品犯行存否所必要，自
    得作為本案證據。
  (三)證人乙○○、黃○○上開陳述乃被告所涉本件轉讓犯行之陳
    述（警卷第3 頁至第8 頁），與其等於原審審理時陳述與被
    告合資購買毒品，非被告無償轉讓等語（原審卷第30頁至第
    38 頁 ）不符。依勘驗上開陳述之錄音帶結果，問答內容並
    非一問一答，而係多次提問之後，再綜合為一個問題問證人
    ，並片段式紀錄於筆錄內容（原審卷第167 、168 頁），是
    由上開筆錄製作之過程及其功能，難認其等上開陳述具有較
    可信之特別情況，依前揭規定，其等上開陳述自無證據能力
    （但仍可為彈劾證據）。
二、按被告以外之人於偵查中向檢察官所為陳述，除顯有不可信
    之情況者外，得為證據，刑事訴訟法第159 條之1 第2 項定
    有明文。偵查中對被告以外之人所為之偵查筆錄，性質上係
    屬傳聞證據。惟現階段刑事訴訟法規定檢察官代表國家偵查
    犯罪、實施公訴，依法其有訊問被告之權，證人且須具結，
    而實務運作時，檢察官偵查中向被告以外之人所取得之陳述
    ，原則上均能遵守法律規定，不致違法取供，其可信度極高
    ，是證人丙○○、丁○○、乙○○、黃○○於偵查中檢察官
    均以證人身分予以訊問，並經依法具結在卷，並無證據顯示
    檢察官在偵查時有不法取供之情形，亦無證據顯示有顯不可
    信之情況，且其等於本院審理時到庭結證，而經被告及辯護
    人對質、詰問，被告之對質、詰問權業已獲充分保障。是揆
    諸前揭說明，上開證人於偵查中之證述，均具有證據能力。
三、本判決所引通訊監察譯文部分，係經臺灣高雄地方法院於97
    年2 月14日核發97年聲監字第306 號、97年4 月10日核發97
    年聲監續字第566 號通訊監察書所為合法通訊監察，有上揭
    通訊監察書2 份附卷可憑（原審卷第41、42頁），且被告及
    辯護人因有上揭通訊監察書，於原審審理時亦不爭執證據能
    力，依刑事訴訟法第159 條之5 之規定，自具有證據能力。
    其餘本判決後述所引用之證據資料，縱有傳聞證據，而無刑
    事訴訟法第159 條之1 至第159 條之4 或其他規定之傳聞證
    據例外情形，亦因檢察官、被告及其辯護人或同意可作為證
    據使用，或未聲明異議，依刑事訴訟法第159 條之5 第1 項
    、第2 項之規定，本院審酌該證據作成之情況，認為適當，
    應得為證據。
貳、認定犯罪事實所憑之證據及理由
一、持有槍彈部分
    訊據被告對於上揭持有槍彈之事實坦承不諱，並有高雄憲兵
    隊扣押物品（清冊）目錄表1 紙、照片18張附卷可稽（警卷
    第50、52至60頁）及仿BERETTA 廠92FS型半自動手槍1 支（
    槍枝管制編號：0000000000號，含彈匣1 個）、口徑9MM 制
    式子彈5 顆扣案可資佐證。而扣案槍彈經送內政部警政署刑
    事警察局鑑定，鑑定結果如附表二編號十一、十二鑑定結果
    欄所載，有內政部警政署刑事警察局98年1 月20日刑鑑字第
    0980000231號函1 份附卷可稽（偵卷第36頁），足認被告之
    自白與事實相符，應堪置信。本件事證明確，被告此部分犯
    行堪予認定。
二、販賣及轉讓毒品部分
    訊據被告矢口否認有何販賣第二級毒品搖頭丸、甲基安非他
    命與丁○○，販賣甲基安非他命與丙○○，轉讓搖頭丸、第
    三級毒品愷他命與乙○○、黃○○之犯行，辯稱：伊不認識
    丁○○，未曾販賣毒品與丁○○。而丙○○是伊朋友，但伊
    不曾拿毒品給丙○○，也未曾販賣毒品與丙○○。伊有與乙○○、黃○○一起施用上開毒品，但毒品係3 人一起合資購
    買的，並非伊轉讓與乙○○、黃○○云云。惟查：
  (一)97年12月24日晚上7 時55分，高雄憲兵隊在被告前揭住處及
    乙○○、黃○○住處，扣得被告所有如附表二編號一至六所
    示數量之毒品、附表二編號七至九所示之空夾鏈袋及電子磅
    秤等物，而上開毒品經送請內政部警政署刑事警察局鑑定，
    確含甲基安非他命或搖頭丸或愷他命等成分（詳如附表二編
    號一至六所示）等情，為被告所坦承（警卷第11、13頁），
    且有附卷之內政部警政署刑事警察局98年3 月5 日刑鑑字第
    0980 003510 號鑑定書、高雄憲兵隊扣押物品（清冊）目錄
    表2 紙、現場照片36張可參（偵卷第54頁、警卷第50、52至
    60、66、68至76頁），是上開事實應堪認定。
  (二)販賣毒品部分
  1.證人丁○○於高雄憲兵隊證稱：伊於97年初向被告購買搖頭
    丸，在高雄縣鳳山市大東醫院對面之麥當勞，交付被告500
    元。伊於97年2 月間，第1 次向被告購買過甲基安非他命，
    地點在高雄縣鳳山市大東醫院對面之麥當勞，購買甲基安非
    他命1 包，當場有交付1500元給被告（偵卷第59、60頁）；
    於偵訊時結證稱：伊是透過表姊認識被告，知道被告有門路
    可以拿毒品，伊向被告買過2 次毒品，第1 次是購買搖頭丸
    ，係於97年年初，在高雄縣鳳山市大東醫院附近，以500 元
    之價格向被告購買搖頭丸1 顆。第2 次是購買甲基安非他命
    ，是買甲基安非他命1 包，數量不記得，時間是97年2 月間
    ，印象中是農曆過年前，地點在高雄縣鳳山市大東醫院附近
    （偵卷第86頁）等語明確。證人丙○○於偵訊時結證稱：伊
    有向被告購買甲基安非他命，重量1.8 公克，代價8000元，
    地點在鳳山市大東醫院前之麥當勞。97年3 月5 日之通訊監
    察譯文內容係指伊要拿上開8000元給被告，後來也交給被告
    了等語（偵卷第27頁）明確。
  2.販賣毒品者為逃避偵查機關查緝，利用電話討論與毒品交易
    時，不會直接在電話中說出欲交易毒品之名稱、數量及價格
    ，在販毒者與有意願購買毒品者均有意願之情形下，雙方均
    會以隱諱之方式代稱毒品之種類、數量、價格等，此為本院
    職務上已知悉之事實。觀以被告與丁○○如附表三所示之通
    訊監察譯文內容（原審卷第43至46頁），被告及丁○○均坦
    承上開手機門號為其持用（警卷第17頁，原審卷第129 、13
    4 頁），其中有關於「不耐燒」一詞，應係指被告所販賣之
    甲基安非他命不耐燒，而「丁○○：一。被告：喔！要借一
    千喔。丁○○：啥？被告：我說你要借一千喔。丁○○：嘿
    啊」之對話內容有所隱諱，且丁○○僅稱「一」，被告卻可
    明瞭「借一千」之意，且隨即約定交易地點，丁○○且稱「
    快點來，伊很可憐」等語，綜上顯示所謂「一」、「一千」
    乃毒品交易之暗語，當時應係證人丁○○毒癮發作，欲與被
    告購買一定數量之毒品。觀以被告與丙○○如附表四所示之
    通訊監察譯文內容（警卷第24、25頁），被告及丙○○均坦
    承上開手機門號為其持用（警卷第17頁，原審卷第126 頁）
    ，其中有關於「1.8A」、「1 塊8 」等詞顯係毒品暗語，而
    證人丙○○前因販賣毒品甲基安非他命經原審判處有期徒刑
    11年，其提起上訴後，經本院以97年度上訴字第1821號駁回
    上訴確定，有其臺灣高等地方法院被告前案紀錄表在卷可稽
    （原審卷第94至96頁），證人亦結稱「我還沒出完」一語係
    指之前的毒品還沒有賣完（偵卷第27頁），倘被告未在販賣
    毒品，證人丙○○無須向被告表示「我還沒出完，還在這，
    我再慢慢匯（按：即錢）給你」等語，由以上之通訊監察譯
    文內容，足認被告確有販賣毒品與丁○○、丙○○之情事。
    且本件被告為警查獲時，查獲被告持有為數不少搖頭丸（共
    54顆）及持有如附表二編號七至九所示之電子磅秤、空夾鏈
    袋等物，電子磅秤一般用以測量重量，顯係販賣毒品時測量
    毒品數量之工具，空夾鏈袋係用於盛裝毒品，避免裸露，便
    於攜帶販賣，均非供施用毒品所用，顯係從事販賣毒品一事
    所需使用之物品，從而依扣案之搖頭丸數量及其持有電子磅
    秤、空夾鏈袋等情狀，益徵被告確有販賣搖頭丸、甲基安非
    他命之情事，是證人丁○○、丙○○前揭所證情節應非虛偽
    ，堪可採信。
  3.證人丁○○雖於原審審理時先稱：伊於97年初在大東醫院附
    近向被告拿取搖頭丸，是被告給伊的，不是買的（原審卷第
    130 頁），後改稱：伊有拿500 元給被告，但被告沒有給伊
    搖頭丸，伊拿錢給被告，係要被告先幫伊拿毒品（原審卷第
    130 頁），先稱有拿取毒品，未給付代價，後稱有給付金錢
    ，但未拿取毒品，前後所述不相一致；其又稱：伊拿錢給被
    告，但是沒有拿到毒品，伊沒有向被告拿過毒品，伊在偵訊
    稱有向被告購買甲基安非他命，因伊有憂鬱症病史等語（原
    審卷第131 、133 頁），惟證人丁○○於偵訊結證稱：伊確
    實有向被告購買過甲基安非他命，第1 次是買1500元，有拿
    到毒品，第2 次沒有交易成功，伊印象中有拿1000元給被告
    ，但沒拿到毒品，伊講的都屬實，敢與被告對質等語（偵卷
    第86頁），前後所述亦不一致，其在原審審理時改稱如上，
    顯係因被告在庭所為迴護被告之詞，難以採信。
  4.被告雖以前詞置辯，惟被告既不認識證人丁○○，何以與其
    有通訊聯絡，且通聯內容有與毒品買賣相關者，又被告既未
    曾拿毒品或販賣毒品與丙○○，何以在通訊中談及有關毒品
    買賣之情事，且丙○○為被告朋友，其尚無以上情誣陷被告
    之動機，是被告前揭所辯均與現有事證不符，尚難採信。
  5.販賣毒品係政府嚴予查緝之違法行為，且毒品可任意分裝或
    增減其份量，而每次買賣之價量，亦隨時依雙方關係之深淺
    、當時之資力、需求程度及對行情之認知等因素，機動調整
    ，因之販賣之利得，除經被告坦承犯行，或帳冊價量均記載
    明確外，委難查得實情，是縱未確切查得販賣賺取之實際差
    價，但除別有事證，足認係按同一價格轉讓，確未牟利之情
    形外，尚難執此認非法販賣之事證有所不足，致知過坦承者
    難辭重典，飾詞否認者反得逞僥倖，而失情理之平；且為販
    賣毒品之不法行為者，苟無利可圖，應無甘冒持有毒品遭查
    獲之極大風險，從事此買賣工作，是其販入之價格必較售出
    之價格低廉，而有從中賺取買賣差價牟利之意圖及事實，應
    屬符合論理法則而不違背社會通常經驗之合理判斷，從而被
    告上開出售第二級毒品搖頭丸、甲基安非他命與丁○○，出
    售甲基安非他命與丙○○之交易，具有營利之意圖，亦堪認
    定。
  6.綜上所述，被告於97年初，在高雄縣鳳山市大東醫院附近，
    以500 元之價格販賣第二級毒品搖頭丸1 顆與丁○○之犯行
    ；於97年2 月間，在上址，以1500元之價格販賣第二級毒品
    甲基安非他命1 包與丁○○之犯行；於97年3 月5 日前某日
    ，在上址前之麥當勞，以8000元價格販賣第二級毒品甲基安
    非他命1 包與丙○○之犯行，事證明確，均堪認定。
  (三)轉讓毒品部分
  1.被告於97年12月10日至同年月24日間，在乙○○、黃○○位
    於高雄市○○區○○路159 號11樓之租屋處，同時無償轉讓
    搖頭丸1 顆及愷他命1 包與乙○○施用，共2 次；於前揭時
    地，同時無償轉讓搖頭丸1 顆及愷他命1 包與黃○○施用，
    共2 次之事實，經被告於原審供稱：伊曾與乙○○、黃○○
    一起施用搖頭丸及愷他命，係請他們吸食，約3 次左右等語
    （原審卷第9 頁），於偵訊時供稱：伊認識乙○○、黃○○
    不到1 個月，聊天時大約知道她們18歲等語（偵卷第41頁）
    ，核與證人乙○○於原審審理時結證稱：伊於97年12月24日
    查獲前約1 、2 個月開始施用搖頭丸及愷他命，伊大約在查
    獲前1 、2 週認識被告，伊與黃○○有向被告拿上開毒品施
    用，共有2 次，地點均在伊位於高雄市○○路159 號11樓租
    屋處，每次各拿1 包愷他命及1 顆搖頭丸等語（原審卷第15
    7 、158 頁）；證人黃○○於原審審理時結證稱：伊向被告
    拿過搖頭丸及愷他命施用，是與乙○○一起拿，共有2 、3
    次，地點均在伊位於高雄市○○路159 號11樓租屋處，每次
    各拿1 包愷他命及1 顆搖頭丸等語（原審卷第162 頁）相符
    。
  2.被告雖以前詞置辯，且證人乙○○、黃○○於偵訊時均結稱
    ：伊2 人向被告拿過搖頭丸及愷他命，但都是與被告合資購
    買的，都是每人出1000元等語（偵卷第22、44、45頁）；於
    原審審理時均結稱：伊2 人想要施用上開毒品時，與被告一
    同合資購買，每人各出1000元，被告也有拿出1000元，湊好
    3000元後，再推由被告去向藥頭買毒品，被告拿到毒品後，
    再交給伊2 人，然後3 人一起施用毒品等語（原審卷第157
    、158 、163 、164 頁）。惟本件被告為警查獲時，扣得為
    數不少之搖頭丸（共54顆）及愷他命（驗前毛重超過80公克
    ），被告既得以持有上開為數不少之搖頭丸及愷他命，且被
    告稱上開毒品係買來施用的（偵卷第6 頁），倘被告欲施用
    毒品，即可逕取施用即可，並無與證人2 人共同合資購買毒
    品之必要，證人2 人所稱「合資購買」等情，與現有事證及
    常情不符，顯係迴護被告之詞，不可採信。從而，被告前揭
    所辯，尚難採信。
  3.綜上所述，被告同時無償轉讓搖頭丸1 顆及愷他命1 包與乙○○之犯行共2 次；同時無償轉讓搖頭丸1 顆及愷他命1 包
    與黃○○之犯行共2 次，事證明確，均堪認定。
、論罪科刑
一、新舊法比較
  (一)被告為附表一編號二、三、四販賣第二級毒品之行為後，毒
    品危害防制條例亦於98年5 月20日修正公佈，又因本次修法
    並未明定法律生效施行日期，致關於本次修正毒品危害防制
    條例條文應自何時起生效施行發生爭議。雖毒品危害防制條
    例第36條明定「本條例自公布後6 個月施行」，惟查：毒品
    危害防制條例第36條係該條例係於92年7 月9 日修正時所制
    定，其立法理由謂：「依本條例新修正之規定，法務部需會
    同衛生署成立審議委員會每3 個月定期檢討調整毒品之分級
    及品項，而本次新增第四級毒品，有需要在新法施行前先經
    該審議會檢討後再調整公佈，且依修正條文亦有必要再訂定
    相關子法及修正相關法規，以配合本條例之施行，故亦有需
    要預留適當緩衝期，以利訂頒相關子法及相關法規之配合修
    正」，是前揭毒品危害防制條例第36條所稱「自公布後6 個
    月施行」之法律，即應專指92年7 月9 日該次全面修正毒品
    危害防制條例之條文，而該條於毒品危害防制條例本次修正
    時並未再做修訂或變更，於立法理由亦未說明本次修正條文
    係依該條例第36條規定，於修正後6 個月始生效之要旨，故
    應認本次毒品危害防制條例之修正並未訂定生效日期。
  (二)中央法規標準法第13條雖規定：「法規明定自公布日或發布
    日施行者，自公布或發布之日起算至第3 日起發生效力」，
    而於法規未明示自公布日或發布日施行之情形，應僅能解為
    立法機關者之意思為該法規從公布日立刻生效，否則立法者
    當會另定其他生效日期，從而原審認為毒品危害防制條例98
    年5 月20日修正公布之條文，當適用中央法規標準法第13條
    規定，認為應自公布日起算第3 日生效，該條例係自98年5
    月20日修正公布，則生效施行日即應為同年月22日，原審判
    決於該條例施行後，於適用相關修正條文時，自有新舊法律
    比較適用之問題。
  (三)修正前毒品危害防制條例第4 條第2 項規定：製造、運輸、
    販賣第二級毒品者，處無期徒刑或7 年以上有期徒刑，得併
    科新臺幣7 百萬元以下罰金；而依修正後同條項規定：製造
    、運輸、販賣第二級毒品者，處無期徒刑或7 年以上有期徒
    刑，得併科新臺幣1 千萬元以下罰金。是以經比較新舊法律
    適用之結果，自以修正前即行為時之毒品危害防制條例對被
    告較為有利，故本案自應適用修正前即被告行為時毒品危害
    防制條例之規定。
二、論罪部分
  (一)核被告就持有仿BERETTA 廠92FS型半自動手槍1 把（槍枝管
    制編號：0000000000號，含彈匣1 個）、9MM 制式子彈5 顆
    所為，係犯槍砲彈藥刀械管制條例第8 條第4 項未經許可持
    有可發射子彈具有殺傷力之改造手槍罪及第12條第4 項未經
    許可持有子彈罪。
  (二)按甲基安非他命、MDMA（俗稱搖頭丸）為毒品危害防制條例
    第2 條第2 項第2 款所稱之第二級毒品，愷他命（俗稱K 他
    命）為毒品危害防制條例第2 條第2 項第3 款所稱之第三級
    毒品，均不得持有、販賣、轉讓。又MDMA（俗稱搖頭丸）係
    藥事法公告之禁藥，行為人明知為禁藥而轉讓予他人者，除
    成立毒品危害防制條例第8 條第2 項之轉讓第二級毒品罪外
    ，亦構成藥事法第83條第1 項之轉讓禁藥罪，此係屬同一犯
    罪行為而同時有2 種法律可資處罰之「法條（規）競合」情
    形，應依「重法優於輕法」、「後法優於前法」等法理，擇
    一處斷（最高法院96年度台上字第3582號判決意旨參照）。
    被告成年人對未成年人乙○○、黃○○犯轉讓第二級毒品罪
    ，依同條例第9 條規定，加重其刑至二分之一。又此加重處
    罰之規定，乃就犯罪類型變更之個別犯罪行為予以加重，屬
    刑法分則加重之性質（最高法院92年度第1 次刑事庭會議決
    議參照），則加重處罰之結果，使毒品危害防制條例較藥事
    法第83條第1 項轉讓禁藥之規定為重，自應適用毒品危害防
    制條例第8 條第2 項、第9 條之規定處斷。查被告為成年人
    ，其所為上開轉讓犯行時，乙○○、黃○○均未滿20歲，有
    其年籍資料在卷可稽（原審卷第92、93頁）。故核被告販賣
    搖頭丸、甲基安非他命與丁○○，販賣甲基安非他命與丙○○，轉讓搖頭丸及愷他命與乙○○、黃○○所為，分別係犯
    毒品危害防制條例第4 條第2 項之販賣第二級毒品罪，同條
    例第9 條、第8 條第2 、3 項之成年人對未成年人犯轉讓第
    二、三級毒品罪。
  (三)又被告販賣甲基安非他命、MDMA（俗稱搖頭丸），轉讓MDMA
    （俗稱搖頭丸）、愷他命之前持有之低度行為，應為其後販
    賣、轉讓之高度行為所吸收，不另論罪。
  (四)被告一行為同時觸犯持有可發射子彈具有殺傷力之改造手槍
    罪及未經許可持有子彈，係想像競合犯，依刑法第55條規定
    ，從一重之未經許可持有改造手槍罪處斷，最高法院74年台
    上字第3400號判例意旨參照。被告同時轉讓搖頭丸1 顆及愷
    他命1 包與乙○○2 次，均係一行為同時觸犯成年人對未成
    年人犯轉讓第二、三級毒品罪，係想像競合犯，依刑法第55
    條規定，從一重之成年人對未成年人犯轉讓第二級毒品罪處
    斷。被告同時轉讓搖頭丸1 顆及愷他命1 包與黃○○2 次，
    均係一行為同時觸犯成年人對未成年人犯轉讓第二、三級毒
    品罪，係想像競合犯，依刑法第55條規定，從一重之成年人
    對未成年人犯轉讓第二級毒品罪處斷。
  (五)被告上開所犯未經許可持有改造手槍罪、販賣第二級毒品罪
    （丁○○2 次，丙○○1 次）、成年人對未成年人犯轉讓第
    二級毒品罪（對乙○○2 次、對黃○○2 次），乃犯意各別
    ，應予分論併罰。
  (六)本件並無證據足以認定被告轉讓毒品MDMA之數量達加重刑度
    之一定數量10公克，愷他命之數量達20公克，自應為有利被
    告之認定，爰不依毒品危害防制條例第8 條第6 項規定加重
    其刑，併此說明。又兒童及少年福利法第70條第1 項前段固
    規定：「成年人教唆、幫助或利用兒童及少年犯罪或與之共
    同實施犯罪或故意對其犯罪者，加重其刑至2 分之1 」，惟
    毒品危害防制條例第9 條對於受轉讓人為未成年人者已為特
    別處罰之規定，依兒童及少年福利法第70條第1 項但書之規
    定，被告轉讓第二級毒品與少年黃○○部分，自不得再依同
    條第1 項前段之規定加重其刑，附此敘明。
三、科刑部分
    原審因適用修正前毒品危害防制條例第4 條第2 項、毒品危
    害防制條例第8 條第2 項、第3 項、第9 條、槍砲彈藥刀械
    管制條例第8 條第4 項、第12條第4 項、刑法第11條、第2
    條第1 項前段、第55條、第37條第2 項、第42條第3 項、第
    51條第5 款、第8 款之規定，爰審酌被告無視法律之禁止，
    竟持有改造手槍及子彈，危及社會治安，行為實有不當，惟
    念其犯後始終坦承犯行，態度尚可，槍彈數量不多；又意圖
    牟利，販賣第二級毒品，嚴重違反我國法律反毒、禁毒之政
    策，影響社會安全秩序甚鉅，更荼毒國人身心健康，犯後否
    認犯行，態度欠佳，並考量被告販賣之次數、數量、所獲利
    益；又成年人無償轉讓搖頭丸、愷他命與未成年人，影響未
    成年人身心發展，且犯後否認犯行，惟念及轉讓之數量、次
    數等一切情狀，分別量處如附表一所示之刑，並就併科罰金
    部分諭知易服勞役之折算標準，另就被告所犯販賣第二級毒
    品罪之犯罪性質，嚴重侵害國家及社會法益，認均有禠奪公
    權之必要，併宣告各禠奪公權4 年，並依法就前開所處之刑
    定其應執行之刑，以資懲儆，其認事用法，核無不合，量刑
    亦屬允當。
四、沒收部分
  (一)扣案之上開改造手槍1 支（槍枝管制編號為0000000000號，
    含槍枝1 支及彈匣1 個）具有殺傷力，已如前述，屬違禁物
    ，應依刑法第38條第1 項第1 款之規定，不問屬於被告所有
    與否沒收之。扣案制式子彈6 顆，經採樣2 顆試射，1 顆可
    擊發具殺傷力，惟因已鑑驗試射，失其違禁物之性質，另1
    顆無法擊發，認不具殺傷力，自非違禁物，均毋庸為沒收之
    宣告，其餘扣案4 顆制式子彈不失違禁物之性質，應依刑法
    第38條第1 項第1 款規定，不問屬於被告所有與否宣告沒收
    之。
  (二)按查獲之第一、二級毒品及專供製造或施用第一、二級毒品
    之器具，不問屬於犯人與否，均沒收銷燬之，毒品危害防制
    條例第18條第1 項前段定有明文。查扣案如附表二編號一至
    四所示之物，經送驗後檢出含第二級毒品甲基安非他命或MD
    MA成分（詳如附表二編號一至四所示），爰依前開規定宣告
    沒收銷燬之。而鑑驗所耗損之毒品，既已費失，自無庸宣告
    沒收銷燬。
  (三)毒品危害防制條例第18條第1 項後段應沒入銷燬之毒品，專
    指查獲施用或持有之第三、四級毒品而言；倘係查獲製造、
    運輸、販賣、意圖販賣而持有、以非法方法使人施用、引誘
    他人施用或轉讓第三、四級毒品，既屬同條例相關法條明文
    規定處罰之犯罪行為，即非該條項應依行政程序沒入銷燬之
    範圍。是該條例對於查獲之製造、運輸、販賣、意圖販賣而
    持有、以非法方法使人施用、引誘他人施用及轉讓第三、四
    級毒品之沒收，並無特別規定，如其行為已構成犯罪，則該
    毒品即屬不受法律保護之違禁物，應回歸刑法之適用，依刑
    法第38條第1 項第1 款之規定沒收之，始為適法（最高法院
    96年台上字第727 號判決可資參照）。據此，扣案如附表二
    編號五、六所示之第三級毒品愷他命，依上開最高法院見解
    ，屬違禁物，應依刑法第38條第1 項第1 款之規定，不問屬
    犯人所有與否，均予宣告沒收之。而鑑驗所耗損之毒品，既
    已費失，自無庸宣告沒收。
  (四)按毒品危害防制條例第19條第1 項關於沒收之規定，係採義
    務沒收主義，犯同條例第4 條至第9 條、第12條、第13條或
    第14條第1 項、第2 項之罪者，其供犯罪所用之物或因犯罪
    所得之財物，且屬犯人所有者，即應依該規定沒收，法院無
    審酌之餘地，並不以專供犯罪所用之物為限（最高法院93年
    度臺上字第1360號、第1365號、92年度臺上字第2608號判決
    意旨參照），且犯同條例第4 條之罪者，其供犯罪所用或因
    犯罪所得之財物應予沒收，如全部或一部不能沒收時，追徵
    其價額或以其財產抵償之，該條例第19條第1 項規定甚明，
    如所得財物為金錢而無法沒收時，應以其財產抵償之（最高
    法院95年度臺上字第305 號判決意旨參照）。據此，被告販
    賣第二級毒品所得財物共1 萬元，因未扣案，除應依毒品危
    害防制條例第19條第1 項規定分別宣告沒收之，並諭知如全
    部或一部不能沒收時，以其財產抵償之。另扣案附表二編號
    九所示之電子磅秤1 台、附表二編號七、八所示之空夾鏈袋
    、未扣案之門號0000000000行動電話，均為被告所有，業如
    前述，電子磅秤乃被告販賣甲基安非他命毒品時測量數量之
    工具，空夾鏈袋乃作為販賣毒品時用以分裝所剩餘之物，門
    號0000000000行動電話則作為聯絡毒品交易之用，均應依毒
    品危害防制條例第19條第1 項規定宣告沒收，其中未扣案之
    門號0000000000行動電話，如全部或一部不能沒收時，追徵
    其價額或以其財產抵償之。扣案附表二編號十所示14萬現金
    （仟元紙鈔共140 張）乃被告所有之物，被告雖稱係從帳戶
    提領出準備用以繳納保險及給岳母之費用，與本件販賣毒品
    犯行無關（原審卷第168 頁），惟倘欲繳納保險費用，現今
    有匯款、轉帳等方式可資利用，並非僅有現金繳納一途，且
    無端提領上開鉅額現金僅為繳納保險，實徒增遺失、遭竊之
    風險，衡情當為一般人所不欲採用之方式，是被告前揭所稱
    不足可採，固然本件販賣毒品之所得，共僅有1 萬元，上開
    14萬元現金尚難認定係販賣毒品所得之物，惟被告有上開經
    論罪科刑之販賣毒品犯行，且為警查獲時，持有如附表所示
    大量毒品，顯見被告持有上開大量現金之原因，應在購入毒
    品之用，以此認定並無違常情及經驗法則，故扣案14萬現金
    應係被告所有供犯販賣毒品犯罪所用之物，亦應依毒品危害
    防制條例第19條第1 項規定沒收之。
  (五)其餘扣案物品，如被告單純持有之第四級毒品一粒眠、供吸
    食毒品所用之吸食器1 個、玻璃管2 支、吸管4 支、盤子等
    物、手機2 支（門號0000000000號、0000000000號）、記帳
    簿1 本等物（詳見高雄憲兵隊扣押物品《清冊》目錄表2 紙
    所示），與本件前開論罪科刑之販賣第二級毒品，轉讓第二
    、三級毒品犯行全然無關，爰均不為沒收之諭知。
  (六)原審因適用毒品危害防制條例第18條第1 項前段、第19條第
    1 項，刑法第38條第1 項第1 款之規定，就扣案如附表二編
    號一至四所示之物沒收銷燬，如附表二編號五至十二所示之
    物沒收；未扣案之販賣毒品所得新臺幣壹萬元、門號000000
    0000行動電話壹支均沒收，未扣案之販賣毒品所得新臺幣壹
    萬元如全部或一部不能沒收時，以其財產抵償之，未扣案之
    門號0000000000行動電話壹支如全部或一部不能沒收時，追
    徵其價額或以其財產抵償之，認事用法，亦核無不合。
五、被告上訴意旨，就持有槍彈部分，指摘原判決量刑過重，就
    販賣毒品及轉讓毒品部分，否認犯罪，指摘原判決不當，均
    無理由，應予駁回。
六、檢察官上訴意旨略稱：
  (一)就證人乙○○、黃○○警詢筆錄之證據能力部分：
    1.按「．．．警員詢問賴○○之『誘導詢問』情節，充其量
      僅屬警員提示相關案情資料，俾由賴○○據以說明，或就
      賴○○之陳述有不完足之處，整理其陳述內容加以追問、
      確認，仍無礙於賴○○係出於自由意志而為陳述。」，此
      有最高法院97年度台上字第6165號判決可參。
    2.查本件原審以上開筆錄問答之內容並非一問一答，而係多
      次提問之後，再綜合為一個問題問證人，並片段式紀錄於
      筆錄內容，自無證據能力等情。惟前揭錄音帶原審並未全
      部勘驗，已屬率斷；況就已勘驗之部分可明確得知，其詢
      問過程均屬平和、對話亦自然正常，且無中斷錄音，又法
      定代理人並在場陪同，證人係出於自由意志而為陳述無疑
      等節；又警詢本不禁止誘導，已如上述，是縱非一問一答
      ，而係採取複合式問題綜合發問等方式，並無違法可言。
      再者，該筆錄內容之記載，雖或有濃縮問答過程，僅為要
      旨，然仍出於當事人真意，無何刻意刪改匿飾之情，原審
      單以非一問一答為由，逕認無證據能力，而置該筆錄製作
      過程非出於不正方法，係出於自由意志等情於不顧，恐有
      適用法則不當之違法。
  (二)就新舊法比較部分：
    原判決認98年5 月20日公布之毒品危害防制條例業已於98年
    5 月22日生效，故當有新舊法之比較適用。然法務部98年6
    月8 日法檢字0000000000函則認：「修正毒品危害防制條例
    條文經總統於98年5 月20日公布，依同條例第36條規定，自
    公布後6 個月施行。蓋毒品危害防制條例部分條文修正，業
    經總統98年5 月20日以華總一義字第09800125141 號令公布
    。本次修正條文包括同條例第4 條、第11條、第11條之1 、
    第17條、第20條及第25條。依中央法規標準法第14條規定：
    『法規特定有施行日期，或以命令特定施行日期者，自該特
    定日起發生效力』，而同條例第36條已定有施行日期，故本
    次修正條文自公布後6 個月施行」，此外，臺灣高等法院暨
    所屬法院因應新修正毒品危害防制條例施行法律問題研討會
    98年6 月18日研討會表決結果，亦同此說。是原判決上開見
    解，是否有當？恐有釐清之必要。
  (三)就具體量刑及定應執行刑部分：
    1.按「刑之量定，乃實體法上賦予法院得為自由裁量之事項
      ，法院行使此項職權時，自應受比例原則與平等原則等一
      般法律原則之支配；所稱之比例原則，指行使此項職權判
      斷時，須符合客觀上之適當性、相當性與必要性之價值要
      求，不得逾越此等特性之程度，用以維護其均衡；而所謂
      平等原則，非指一律齊頭之平等待遇，應從實質上加以客
      觀判斷，對相同之條件事實，始得為相同之處理，倘若條
      件事實有別，則應本乎正義理念，分別予以適度之處理，
      禁止恣意為之。」，最高法院93年度台上字第2864號判決
      有所載明。
    2.又按「數罪併罰應執行刑之量處，依據刑法第51條第5 款
      規定，固採限制加重原則，以各刑中之最長期以上、各刑
      合併之刑期以下，並以30年為最高限制。此規定係為避免
      累罰效應，重新為整體刑之形成；然不能據此給予犯罪行
      為人過度之刑罰優惠，而僅能依限制加重原則，在被告數
      罪之宣告刑上，依累進遞減原則，定其應得之執行刑。又
      法律上屬於自由裁量之事項，並非概無法律性之拘束。自
      由裁量係於法律一定之外部性界限內，使法官具體選擇以
      為適當之處理；故在裁量時，須符合所適用之法規之目的
      。再者，亦須受法律秩序之理念所指導，此即所謂自由裁
      量之內部性界限。關於定應執行之刑，既屬自由裁量之範
      圍，其應受此項內部性界限之拘束」，最高法院著有80年
      度台非字第473號、94年度台非字第21號等判決可參。
    3.查被告販賣毒品，擁槍自重，並轉讓毒品予未成年人，殘
      害國家幼苗，復於查獲後，矢口否認有何販賣、轉讓毒品
      犯行，開庭怒視證人，態度不佳，犯後實無真摯悔意，原
      審量刑僅略高於最低法定本刑，容有過輕；再者，附表一
      編號二、三、四所販售之毒品價格不同，甚或差距高達16
      倍，何以均量處相同之刑度？況原審既判處被告有期徒刑
      3年6月、7年2月、7年2月、7年2月、9月、9月、9月、9月
      ，合計為有期徒刑28年，惟應執行刑僅定為18年，是否妥
      適，亦或有過度優惠之疑，容待深思，然查
      (一)證人乙○○、黃００之警詢筆錄，與其等之原審審理時
        之供述前後不符，原審依勘驗警詢之錄音帶結果，難認
        其等之警詢筆錄具有較可信之特別情況，而認定無證據
        能力，但仍可採為彈劾證據用。且原判決就被告同時無
        償轉讓搖頭丸1 顆及愷他命1 包與乙○○之犯行共2 次
        ，同時無償轉讓搖頭丸1 顆及愷他命1 包與黃００之犯
        行共2 次，已為有罪之認定。原判決應無適用法則不當
        之違法。
      (二)98年5 月20日公布之毒品危害防制條例何時起生效，實
        務上仍有爭議。法務部98年6 月8 日法檢0980802279號
        函認為自公布後6 個月施行。臺灣高等法院98年6 月19
        日院通文廉字第0980004139號函同此見解。司法院98年
        6 月29日院台廳刑一字0980014643號函則認為自公布日
        起第三日起生效。原判決採用司法院見解，尚難認為不
        當。
      (三)原審審酌被告無視法律之禁止，竟持有改造手槍及子彈
        ，危及社會治安，行為實有不當，惟念其犯後始終坦承
        犯行，態度尚可，槍彈數量不多。又意圖牟利，販賣第
        二級毒品，嚴重違反我國法律反毒、禁毒之政策，影響
        社會安全秩序甚鉅，更荼毒國人身心健康，犯後否認犯
        行，態度欠佳，並考量被告販賣之次數、數量、所犯利
        益，又成年人無償轉讓搖頭丸、愷他命與未成年人，影
        響未成年身心發展，且犯後否認犯行，惟念及轉讓之數
        量、次數等一切情狀，分別量處有期徒刑3 年6 月、7
        年2 月、7 年2 月、7 年2 月、9 月、9 月、9 月、9
        月，量刑核屬允當，並依法定其應執刑為有期徒刑18年
        ，亦無不妥。檢察官上訴，指摘原判決不當，沒有理由
        ，應予駁回。
據上論斷，應依刑事訴訟法第368條，判決如主文。
本案經檢察官彭南雄到庭執行職務。
中    華    民    國    98    年    10    月    8     日
                  刑事第二庭    審判長法  官 林正雄
                                      法  官 陳啟造
                                      法  官 黃壽燕
以上正本證明與原本無異。
如不服本判決應於收受本判決後10日內向本院提出上訴書狀，其
未敘述上訴理由者，並得於提起上訴後10日內向本院補提理由書
狀（均須按他造當事人之人數附繕本）「切勿逕送上級法院」。
中    華    民    國    98    年    10    月    9     日
                                      書記官 高惠珠
附錄本判決論罪科刑法條：
槍砲彈藥刀械管制條例第8條第4項
未經許可，持有、寄藏或意圖販賣而陳列第1 項所列槍枝者，處
3 年以上10年以下有期徒刑，併科新臺幣700 萬元以下罰金。
槍砲彈藥刀械管制條例第12條第4項
未經許可，持有、寄藏或意圖販賣而陳列子彈者，處5 年以下有
期徒刑，併科新台幣300 萬元以下罰金。
修正前毒品危害防制條例第4條第2項
製造、運輸、販賣第二級毒品者，處無期徒刑或7 年以上有期徒
刑，得併科新臺幣7 百萬元以下罰金。
毒品危害防制條例第8條第2項、第3項
轉讓第二級毒品者，處6 月以上5 年以下有期徒刑，得併科新臺
幣70萬元以下罰金。
轉讓第三級毒品者，處3 年以下有期徒刑，得併科新臺幣30萬元
以下罰金。
毒品危害防制條例第9 條
成年人對未成年人犯前3 條之罪者，依各該條項規定加重其刑至
2 分之1 。
附表一
┌──┬───────────────┬─────────────────┐
│編號│        簡要犯罪事實          │             主文                 │
├──┼───────────────┼─────────────────┤
│ 一 │甲○○持有具有殺傷力之仿BERETT│甲○○犯非法持有可發射子彈具殺傷力│
│    │A 廠92FS型半自動手槍1 支（槍枝│之槍枝罪，處有期徒刑年陸月，併科│
│    │管制編號：0000000000號，含彈匣│罰金新臺幣陸萬元，罰金如易服勞役，│
│    │1 個）及口徑9MM 制式子彈5 顆。│以新臺幣壹仟元折算壹日。扣案如附表│
│    │                              │二編號十一、十二之物沒收。        │
├──┼───────────────┼─────────────────┤
│ 二 │甲○○以500 元之價格販賣搖頭丸│甲○○犯販賣第二級毒品罪，處有期徒│
│    │1顆 與丁○○。                │刑柒年貳月，褫奪公權肆年。扣案如附│
│    │                              │表二編號三、四所示之物沒收銷燬，如│
│    │                              │附表二編號七、八、十所示之物沒收，│
│    │                              │未扣案之販賣毒品所得新臺幣伍佰元、│
│    │                              │、門號0000000000行動電話壹支均沒收│
│    │                              │，未扣案之販賣毒品所得新臺幣伍佰元│
│    │                              │如全部或一部不能沒收時，以其財產抵│
│    │                              │償之，未扣案之門號0000000000行動電│
│    │                              │話壹支如全部或一部不能沒收時，追徵│
│    │                              │其價額或以其財產抵償之。          │
├──┼───────────────┼─────────────────┤
│ 三 │甲○○以1500元之價格販賣甲基安│甲○○犯販賣第二級毒品罪，處有期徒│
│    │非他命1 包與丁○○。          │刑柒年貳月，褫奪公權肆年。扣案如附│
│    │                              │表二編號一、二所示之物沒收銷燬，扣│
│    │                              │案如附表二編號七至十所示之物沒收，│
│    │                              │未扣案之販賣毒品所得新臺幣壹仟伍佰│
│    │                              │元、門號0000000000行動電話壹支均，│
│    │                              │未扣案之販賣毒品所得新臺幣壹仟伍佰│
│    │                              │元如全部或一部不能沒收時，以其財償│
│    │                              │之，未扣案之門號0000000000行話壹支│
│    │                              │如全部或一部不能沒收時，其價額或以│
│    │                              │其財產抵償之。                    │
├──┼───────────────┼─────────────────┤
│ 四 │甲○○以8000元之價格販賣甲基安│甲○○犯販賣第二級毒品罪，處有期徒│
│    │非他命1 包與丙○○。          │刑柒年貳月，褫奪公權肆年。扣案如附│
│    │                              │表二編號一、二所示之物沒收銷燬，扣│
│    │                              │案如附表二編號七至十所示之物沒收，│
│    │                              │未扣案之販賣毒品所得新臺幣捌仟元、│
│    │                              │門號0000000000行動電話壹支均沒收，│
│    │                              │未扣案之販賣毒品所得新臺幣捌仟元如│
│    │                              │全部或一部不能沒收時，以其財產抵償│
│    │                              │之，未扣案之門號0000000000行動電話│
│    │                              │壹支如全部或一部不能沒收時，追徵其│
│    │                              │價額或以其財產抵償之。            │
├──┼───────────────┼─────────────────┤
│ 五 │甲○○同時無償轉讓搖頭丸1 顆及│甲○○成年人對未成年人犯轉讓第二級│
│    │愷他命1 包與乙○○1 次。      │毒品罪，處有期徒刑玖月，扣案如附表│
│    │                              │二編號五、六所示之物沒收。        │
├──┼───────────────┼─────────────────┤
│ 六 │甲○○同時無償轉讓搖頭丸1 顆及│甲○○成年人對未成年人犯轉讓第二級│
│    │愷他命1 包與黃○○1 次。      │毒品罪，處有期徒刑玖月，扣案如附表│
│    │                              │二編號五、六所示之物沒收。        │
├──┼───────────────┼─────────────────┤
│ 七 │甲○○同時無償轉讓搖頭丸1 顆及│甲○○成年人對未成年人犯轉讓第二級│
│    │愷他命1 包與乙○○1 次。      │毒品罪，處有期徒刑玖月，扣案如附表│
│    │                              │二編號五、六所示之物沒收。        │
├──┼───────────────┼─────────────────┤
│ 八 │甲○○同時無償轉讓搖頭丸1 顆及│甲○○成年人對未成年人犯轉讓第二級│
│    │愷他命1 包與黃○○1 次。      │毒品罪，處有期徒刑玖月，扣案如附表│
│    │                              │二編號五、六所示之物沒收。        │
└──┴───────────────┴─────────────────┘
附表二
┌──┬──────┬───┬─────────────────┬────┐
│編號│ 扣押物名稱 │ 數量 │       鑑定結果                   │扣押物所│
│    │            │      │                                  │在處所  │
├──┼──────┼───┼─────────────────┼────┤
│ 一 │甲基安非他命│  9包 │編號G1至G9                        │高雄市鼓│
│    │            │      │一、編號G1：經檢視為透明晶體      │山區明倫│
│    │            │      │  (一)驗前毛重1.03公克【包裝塑膠袋重│路159號 │
│    │            │      │    0.19公克】                    │11樓    │
│    │            │      │  (二)取0.11公克鑑定用罄，餘0.77公克│        │
│    │            │      │    。檢出二級毒品甲基安非他命（Me│        │
│    │            │      │    thamphetaminc）成分           │        │
│    │            │      │二、編號G2至G9：經檢視均為紫色晶體│        │
│    │            │      │    ，外觀型態均相似，隨機抽取G3鑑│        │
│    │            │      │    定                            │        │
│    │            │      │  (一)驗前總毛重約4.75公克。        │        │
│    │            │      │  (二)編號G3：                      │        │
│    │            │      │    1.淨重0.24公克，取0.03公克鑑定│        │
│    │            │      │      用罄，餘0.21公克。          │        │
│    │            │      │    2.檢出二級毒品甲基安非他命（Me│        │
│    │            │      │      thamphetaminc）成分         │        │
├──┼──────┼───┼─────────────────┼────┤
│ 二 │甲基安非他命│ 1包  │編號E：經檢視為白色細晶體         │高雄市鼓│
│    │            │      │一、驗前毛重1.03公克【包裝用塑膠袋│山區明倫│
│    │            │      │    重0.19公克】                  │路167號3│
│    │            │      │二、取0.09公克鑑定用罄，餘0.75公克│樓      │
│    │            │      │    。檢出二級毒品甲基安非他命（Me│        │
│    │            │      │    thamphetaminc）成分           │        │
├──┼──────┼───┼─────────────────┼────┤
│ 三 │   搖頭丸   │ 33顆 │編號H1：經檢視為紅色圓形藥錠，外觀│高雄市鼓│
│    │            │      │        型態均相似，隨機抽取1顆混 │山區明倫│
│    │            │      │        磨鑑定。                  │路159號 │
│    │            │      │一、總淨重6.38公克，取0.29公克鑑定│11樓    │
│    │            │      │    用罄，總餘6.09公克            │        │
│    │            │      │二、檢出三級毒品對-甲氧基安非他命 │        │
│    │            │      │   （PMMA：Para-methoxymethampheta│        │
│    │            │      │    mine）成分                    │        │
│    │            │      │編號H2：經檢視為藍色圓形藥錠1顆。 │        │
│    │            │      │一、總淨重0.32公克，取0.32公克鑑定│        │
│    │            │      │    用罄，餘空袋。                │        │
│    │            │      │二、檢出二級毒品3,4-亞甲基雙氧甲基│        │
│    │            │      │    安非他命（MDMA：3,4-methlenedi│        │
│    │            │      │    oxymethamphetamine ，俗稱搖頭 │        │
│    │            │      │    丸）及三級毒品愷他命（Ketamine│        │
│    │            │      │    ，又稱K 他命）等成分          │        │
│    │            │      │編號H3：經檢視為藍色圓形藥錠，外  │        │
│    │            │      │        觀型態均相似，隨機抽取1顆 │        │
│    │            │      │        混磨鑑定                  │        │
│    │            │      │一、總淨重3.20公克，取0.32公克鑑定│        │
│    │            │      │    用罄，餘2.88公克。            │        │
│    │            │      │二、檢出二級毒品3,4-亞甲基雙氧甲基│        │
│    │            │      │    安非他命（MDMA：3,4-methlenedi│        │
│    │            │      │    oxymethamphetamine ，俗稱搖頭 │        │
│    │            │      │    丸）及三級毒品愷他命（Ketamine│        │
│    │            │      │    ，又稱K 他命）等成分          │        │
├──┼──────┼───┼─────────────────┼────┤
│ 四 │   搖頭丸   │ 21顆 │編號D1：經檢視為藍色圓形藥錠，外觀│高雄市鼓│
│    │            │      │        型態均相似，隨機抽取1顆混 │山區明倫│
│    │            │      │        磨鑑定                    │路159號 │
│    │            │      │一、總淨重5.58公克，取0.31公克鑑定│11樓    │
│    │            │      │    用罄，餘5.27公克。            │        │
│    │            │      │二、檢出二級毒品3,4-亞甲基雙氧甲基│        │
│    │            │      │    安非他命（MDMA：3,4-methlenedi│        │
│    │            │      │    oxymethamphetamine，俗稱搖頭丸│        │
│    │            │      │    ）等成分                      │        │
│    │            │      │編號D2：經檢視為藍色圓形藥錠，外觀│        │
│    │            │      │        型態均相似，隨機抽取1顆混 │        │
│    │            │      │        磨鑑定                    │        │
│    │            │      │一、總淨重0.68公克，取0.34公克鑑定│        │
│    │            │      │    用罄，餘0.34公克。            │        │
│    │            │      │二、檢出二級毒品3,4-亞甲基雙氧甲基│        │
│    │            │      │    安非他命（MDMA：3,4-methlenedi│        │
│    │            │      │    oxymethamphetamine，俗稱搖頭丸│        │
│    │            │      │    ）等成分                      │        │
│    │            │      │編號D3：經檢視為粉紅色圓形藥錠1顆 │        │
│    │            │      │一、總淨重0.32公克，取0.32公克鑑定│        │
│    │            │      │    用罄，餘空袋。                │        │
│    │            │      │二、檢出二級毒品3,4-亞甲基雙氧甲基│        │
│    │            │      │    安非他命（MDMA：3,4-methlenedi│        │
│    │            │      │    oxymethamphetamine，俗稱搖頭丸│        │
│    │            │      │    ）等成分                      │        │
├──┼──────┼───┼─────────────────┼────┤
│ 五 │   愷他命   │  4包 │編號A：經檢視為白色細晶體         │高雄市鼓│
│    │            │      │一、驗前毛重80.59公克【包裝用塑膠 │山區明倫│
│    │            │      │    袋重1.66公克】                │路159號 │
│    │            │      │二、取0.15公克鑑定用罄，餘78.78 公│11樓    │
│    │            │      │    克。檢出三級毒品愷他命（Ketami│        │
│    │            │      │    ne，又稱K他命）成分。純度72％ │        │
│    │            │      │    ，驗前純質淨重約56.82公克     │        │
│    │            │      │編號B：經檢視為白色細晶體         │        │
│    │            │      │一、驗前毛重25.19公克【包裝用塑膠 │        │
│    │            │      │    袋重0.50公克】                │        │
│    │            │      │二、取0.13公克鑑定用罄，餘24.56公 │        │
│    │            │      │    克。檢出三級毒品愷他命（Ketami│        │
│    │            │      │    ne，又稱K 他命）成分。純度98％│        │
│    │            │      │    ，驗前純質淨重約24.19公克     │        │
│    │            │      │編號F：經檢視為白色細晶體         │        │
│    │            │      │一、驗前毛重0.65公克【包裝用塑膠袋│        │
│    │            │      │    重0.21公克】                  │        │
│    │            │      │二、取0.10公克鑑定用罄，餘0.34公克│        │
│    │            │      │    。檢出三級毒品愷他命（Ketamine│        │
│    │            │      │    ，又稱K他命）成分             │        │
│    │            │      │編號K：經檢視為白色粉末           │        │
│    │            │      │一、驗前毛重1.41公克【包裝用塑膠袋│        │
│    │            │      │    重0.91公克】                  │        │
│    │            │      │二、取0.02公克鑑定用罄，餘0.48公克│        │
│    │            │      │    。檢出三級毒品愷他命（Ketamine│        │
│    │            │      │    ，又稱K他命）成分             │        │
├──┼──────┼───┼─────────────────┼────┤
│ 六 │   愷他命   │  2包 │編號J1、J2：經檢視為白色晶體，外觀│高雄市鼓│
│    │            │      │            型態均相似，隨機抽取J2│山區明倫│
│    │            │      │            鑑定                  │路167號 │
│    │            │      │一、驗前毛重3.94公克【包裝用塑膠袋│3樓     │
│    │            │      │    重0.42公克】                  │        │
│    │            │      │二、編號J21.淨重2.75公克，取0.11公│        │
│    │            │      │    克鑑定用罄，餘2.64克。檢出三級│        │
│    │            │      │    毒品愷他命（Ketamine，又稱K他 │        │
│    │            │      │    命）成分                      │        │
├──┼──────┼───┼─────────────────┼────┤
│ 七 │  空夾鏈袋  │ 7只  │                                  │高雄市鼓│
│    │            │      │                                  │山區明倫│
│    │            │      │                                  │路159號 │
│    │            │      │                                  │11樓    │
├──┼──────┼───┼─────────────────┼────┤
│ 八 │  空夾鏈袋  │1 大包│                                  │高雄市鼓│
│    │            │（內含│                                  │山區明倫│
│    │            │13包，│                                  │路167號 │
│    │            │每包均│                                  │3樓     │
│    │            │有夾鏈│                                  │        │
│    │            │袋數只│                                  │        │
│    │            │）    │                                  │        │
├──┼──────┼───┼─────────────────┼────┤
│ 九 │  電子磅秤  │ 1台  │                                  │高雄市鼓│
│    │            │      │                                  │山區明倫│
│    │            │      │                                  │路167號 │
│    │            │      │                                  │3樓     │
├──┼──────┼───┼─────────────────┼────┤
│ 十 │  仟元紙鈔  │140張 │                                  │高雄市鼓│
│    │            │      │                                  │山區明倫│
│    │            │      │                                  │路159號 │
│    │            │      │                                  │11樓    │
├──┼──────┼───┼─────────────────┼────┤
│十一│仿BERRTTA廠 │ 1支  │送鑑手槍1 枝（槍枝管制編號00000000│高雄市鼓│
│    │92FS型半自動│      │97）認係改造手槍，由仿BERETTA 廠92│山區明倫│
│    │手槍（槍枝管│      │FS半自動手槍製造之槍枝，換裝土造金│路167號 │
│    │制編號：1102│      │屬槍管而成，擊發功能正常，可供擊發│3樓     │
│    │029797號，含│      │是用子彈使用，認具殺傷力。        │        │
│    │彈匣1 個）  │      │                                  │        │
├──┼──────┼───┼─────────────────┼────┤
│十二│9mm制式子彈 │4 顆  │送鑑子彈6 顆，認均係口徑9mm 制式子│高雄市鼓│
│    │            │（原持│彈，採樣2 顆試射：1 顆，可擊發，認│山區明倫│
│    │            │有具殺│具殺傷力；1 顆，無法擊發，認不具殺│路167號 │
│    │            │傷力之│傷力。                            │3樓     │
│    │            │子彈5 │                                  │        │
│    │            │顆，1 │                                  │        │
│    │            │顆已試│                                  │        │
│    │            │射）  │                                  │        │
└──┴──────┴───┴─────────────────┴────┘
附表三
┌──┬──────┬────────────────────────┐
│編號│ 時間       │被告與丁○○之通話譯文（被告：0000000000，丁○○│
│    │            │：0000000000）                                  │
├──┼──────┼────────────────────────┤
│ 一 │97年2月22日 │被告：你那方便了嗎？（簡訊）                    │
│    │20：52：00  │丁○○：不懂你的意思（簡訊）                    │
│    │至22：55：39│被告：一千（簡訊）                              │
│    │            │丁○○：我下禮拜就方便了你在等我幾天好嗎？（簡訊│
│    │            │）                                              │
│    ├──────┼────────────────────────┤
│    │97年2月22日 │丁○○：我覺得這次的不耐燒耶～有沒好的啊？迪哥～│
│    │09：09：56至│        可以麻煩你多一些嗎？拜託啦～對了你有那麼│
│    │09：29：08  │        多的球鞋嗎？（簡訊）                    │
│    │            │被告：我朋友那籃球一個一佰！要嗎？（簡訊）      │
│    │            │丁○○：噗～那不用了多謝呦～（簡訊）            │
├──┼──────┼────────────────────────┤
│ 二 │97年04月27日│被告：喂                                        │
│    │20：11：15起│丁○○：哈囉                                    │
│    │            │被告：嘿、怎樣？                                │
│    │            │丁○○：你在家嗎？                              │
│    │            │被告：在鳳山啊。                                │
│    │            │丁○○：在鳳山喔，那你有辦法過來嗎？            │
│    │            │被告：怎樣？                                    │
│    │            │丁○○：一                                      │
│    │            │被告：喔！要借一千喔                            │
│    │            │丁○○：啥？                                    │
│    │            │被告：我說你要借一千喔。                        │
│    │            │丁○○：嘿啊                                    │
│    │            │被告：恩                                        │
│    │            │丁○○：那你可以拿來五甲這邊嗎？                │
│    │            │被告：呃....                                    │
│    │            │丁○○：快點！不要在那邊那個，我現在心情很煩，我│
│    │            │        跟我男朋友分手了                        │
│    │            │被告：恩                                        │
│    │            │丁○○：我已經哭到眼淚都沒有了。                │
│    │            │被告：是嗎？                                    │
│    │            │丁○○：是的，我是說真的。                      │
│    │            │被告：喔！是喔                                  │
│    │            │丁○○：我很可憐，你快點來                      │
│    │            │被告：神經                                      │
│    │            │丁○○：一元                                    │
│    │            │被告：很遠啦，一元！好啦，我等一下過去啦        │
│    │            │丁○○：好！你到我家打給我                      │
│    │            │被告：好啦！                                    │
│    │            │丁○○：好！                                    │
├──┼──────┼────────────────────────┤
│ 三 │97年4月28日 │丁○○：喂！                                    │
│    │00：57：38  │被告：要出來了嗎？                              │
│    │            │丁○○：好！                                    │
└──┴──────┴────────────────────────┘
附表四
┌──┬──────┬────────────────────────┐
│編號│    時間    │被告與丙○○通話譯文（被告：0000000000，丙○○：│
│    │            │0000000000）                                    │
├──┼──────┼────────────────────────┤
│ 一 │97年03月05日│被告：喂！有了有了，怎樣？                      │
│    │06：21：31  │丙○○：我要去那裡跟你借？                      │
│    │            │被告：美術館這裡。                              │
│    │            │丙○○：美術館那喔，你不要跟我說你在玉米那邊    │
│    │            │被告：沒有啦                                    │
│    │            │丙○○：美術館哪裡？                            │
│    │            │被告：就小白這裡。                              │
│    │            │丙○○：小白..喔喔，那你要一人一個喔            │
│    │            │被告：你上次那個還沒給我耶                      │
│    │            │丙○○：我知道，現在我有辦法的話就慢慢匯給你    │
│    │            │被告：那你上次跟我借的錢呢？                    │
│    │            │丙○○：8000嘛，我還沒有出完，還在這，我在慢慢匯│
│    │            │        給你                                    │
│    │            │被告：你媽的，什麼都慢慢的！                    │
│    │            │丙○○：不然我現在領給你                        │
│    │            │被告：不是啦，你這樣跟我借錢每次都說慢慢還，這樣│
│    │            │      是不是越借越多？                          │
│    │            │丙○○：沒有啦！                                │
│    │            │被告：我只是你說要一次借完就先還一次錢。        │
│    │            │丙○○：不然今天你先借我錢，明天晚上12點之前匯給│
│    │            │        你。                                    │
│    │            │被告：好啦                                      │
│    │            │丙○○：OK嗎？OK的話我就過去了喔！              │
│    │            │被告：你又沒跟我說哪一邊，你怎麼跟我拿？        │
│    │            │丙○○：沒有啦，那你一個要借我多少？算利息的    │
│    │            │被告：你想要跟我借多少我知道你要跟我借一萬，你利│
│    │            │      息要怎麼算？                              │
│    │            │丙○○：一個9000可不可以？                      │
│    │            │被告：沒辦法                                    │
│    │            │丙○○：9500                                    │
│    │            │被告：我跟你說，我拿隔天？？                    │
│    │            │丙○○：1塊？                                   │
│    │            │被告：因為我這個是那個的啊！                    │
│    │            │丙○○：好啊，沒關係                            │
│    │            │被告：那就等於說我借你1.8A吧，1塊8就對了啦！    │
│    │            │丙○○：對啊，利息是1啊！                       │
│    │            │被告：還有包括昨天的利息嘛                      │
│    │            │丙○○：那就是18啊，那我明天就先匯18的一半給你  │
│    │            │被告：好啊好啊                                  │
└──┴──────┴────────────────────────┘


司法院資訊處製作；財團法人民間司法改革基金會備份。
